【裁判字號】    97,裁,2855
【裁判日期】    970529
【裁判案由】    土地徵收補償
【裁判全文】
最  高  行  政  法  院  裁  定
                                      97年度裁字第2855號
上  訴  人  甲○○
被 上訴 人  宜蘭縣政府
代  表  人  乙○○
上列當事人間土地徵收補償事件，上訴人對於中華民國97年2月
21日臺北高等行政法院96年度訴字第2544號判決，提起上訴，本
院裁定如下：
    主  文
上訴駁回。
上訴審訴訟費用由上訴人負擔。
    理  由
一、按對於高等行政法院判決之上訴，非以其違背法令為理由，
    不得為之，行政訴訟法第242條定有明文。依同法第243條第
    1項規定，判決不適用法規或適用不當者，為違背法令；而
    判決有同條第2項所列各款情形之一者，為當然違背法令。
    是當事人對於高等行政法院判決上訴，如依行政訴訟法第24
    3條第1項規定，以高等行政法院判決有不適用法規或適用不
    當為理由時，其上訴狀或理由書應有具體之指摘，並揭示該
    法規之條項或其內容；若係成文法以外之法則，應揭示該法
    則之旨趣；倘為司法院解釋或本院之判例，則應揭示該判解
    之字號或其內容。如以行政訴訟法第243條第2項所列各款情
    形為理由時，其上訴狀或理由書，應揭示合於該條項各款之
    事實。上訴狀或理由書如未依此項方法表明，或其所表明者
    與上開法條規定不合時，即難認為已對高等行政法院判決之
    違背法令有具體之指摘，其上訴自難認為合法。
二、本件被上訴人為辦理縣政中心地區區段徵收，於民國87年7
    月7日公告徵收坐落宜蘭市○○段1702等11筆地號土地，土
    地登記名義人為「黃宗家」等人（住所空白），上訴人於93
    年5月17日、28日及31日向被上訴人陳情主張本件被徵收土
    地所有權人姓名登載錯誤，申請辦理姓名更正為「黃成家」
    ，俾領取土地徵收補償費。經被上訴人審查函復上訴人無法
    辦理姓名更正登記。上訴人復於93年12月30日再向被上訴人
    申請領取補償費，被上訴人乃以94年1月12日府地五字第094
    0001789號函否准上訴人申請。上訴人不服，循序提起行政
    訴訟，遭原審判決駁回，乃對原審判決上訴，雖以該判決違
    背法令為由，惟核其上訴理由狀所載內容，係就原審取捨證
    據、認定事實之職權行使，指摘其為不當，並就原審所為事
    實認定執無涉之中央法規標準法及行政程序法為爭議，暨執
    被上訴人所為「經核似可採認」之不確定回函，就原審之事
    實認定事項，且已經原審判決為「兩造其餘攻擊防禦方法均
    與本件判決結果不生影響，故不逐一論述」之說明者，再為
    判決理由不備及執無涉之信賴保護原則為指摘，而非具體表
    明合於不適用法規、適用法規不當、或行政訴訟法第243條
    第2項所列各款之情形，難認對該判決之如何違背法令已有
    具體之指摘。依首揭說明，應認其上訴為不合法。
三、據上論結，本件上訴為不合法。依行政訴訟法第249條第1項
    前段、第104條、民事訴訟法第95條、第78條，裁定如主文
    。
中    華    民    國    97    年    5     月    29    日
                    最高行政法院第二庭
                        審判長法官  高  啟  燦
                              法官  吳  東  都
                              法官  黃  合  文
                              法官  廖  宏  明
                              法官  楊  惠  欽
以  上  正  本  證  明  與  原  本  無  異
中    華    民    國    97    年    5     月    29    日
                              書記官  張  雅  琴


司法院資訊處製作；財團法人民間司法改革基金會備份。
